# 请教陈版主，子公司向控股东定向增发导致股权变化的处理

提问人：lijbo 时间：2021-01-24 08:05:03
@chenyiwei 请教陈版主，子公司定向增发之前归母所有者权益为 14 亿元（其中实收资本 10 亿元），母公司占比为10%（通过另外拥有个人股东10%的表决权已经形成控制）；子公司向控股股东定向增发 3 亿股，母公司长投为 7 亿元，子公司融资金额为6.8亿元（扣除了增发相关的承销费、审计费、律师费等费用），母公司控股比例变为30.77%。在合并层面是按照收购少数股东权益处理吗？用（14+6.8） _30.77%-14_ 10%=6.40-1.4=5亿元与 7 亿元， 2 亿元直接冲减资本公积吗？这样的处理思路对吗？是否需要对增资时点长投 7 亿元与子公司的权益金额6.8亿元先要进行账务处理？还请陈版主指点。

回答人：chenyiwei
因为在该交易前后，母公司对子公司的控制权无变化，所以应按购买少数股权处理。
在合并报表层面，应按照定向增发完成后的子公司净资产和变动后的少数股权比例重新计算少数股东权益，与原有少数股东权益之间的差额调整合并报表层面的资本公积——资本溢价。